# 包工包料的施工企业收入确认问题，预收账款巨大如何解决

提问人：山菜萝卜 时间：2019-09-27 00:03:14
请教陈版，某公司有 IPO想法，公司主营业务是生产销售保温材料的，并且子公司具有建筑施工资质负责施工，即包工包料（施工与材料的价格比例大约为 1:2）工期基本在 1 年以内；
合同约定，以施工进度作为付款条款，即完成施工量的三分之一，付款至一定金额；完成施工量的三分之二，付款至一定金额，工程验收时，付款至总价款的 90%。
现在公司披露的收入确认政策为工程验收时，一次性确认收入。
现在存在的问题是，工程已完工，但甲方迟迟不提供验收报告（因为甲方提供验收报告后，就需要付剩余工程款，所以甲方拖延验收），导致公司预收账款金额非常大，存货-工程施工也非常大，可能存在在某一年度集中确认收入的情况，导致利润畸高，想问一下陈版，这种情况有没有好的解决办法。
谢谢！@chenyiwei

回答人：chenyiwei
鉴于新收入准则将在 2020 年实施，故首先建议对照新准则规定梳理业务，考虑在新准则的 “五步法模型”下的收入确认问题。主要问题包括：材料和施工能否分解为两项履约义务；如果能，则材料销售在哪个时点控制权转移；
施工劳务是否属于在一段时间内履行；如何将合同总价合理分摊到两项履约义务；如果是在一段时间履行的，则履约进度如何确定等。
完全依据验收报告作为收入确认证据可能是不合理的。
个人理解：
1 、如果此处的 “施工” 只是保温材料的简单安装，则材料销售和安装可作为两项履约义务；
2 、合同总价在该两项履约义务之间的分摊应参考单独售价，准则对单独售价的确定有具体指引，优先采用可直接观察的独立交易价格，在本案例中也可以参照。
3 、对于施工部分，可根据客户出具的进度确认证明作为履约进度的主要外部证据，如果总体时间较短，也可以在完成时一次性确认收入。